<LexicalEntry>
	<feat att="partOfSpeech" val="commonNoun" />
	<feat att="id" val="GMU_pædagogmedhjælper_1" />
	<feat att="morphologicalUnitId" val="PÆDAGOGMEDHJÆLPER" />
	<feat att="originalSource" val="DDO" />
	<feat att="independentWord" val="yes" />
	<feat att="decomposition" val="pædagog+medhjælper" />
	<Lemma>
		<FormRepresentation>
			<feat att="writtenForm" val="pædagogmedhjælper" />
			<feat att="officiallyApproved" val="yes" />
			<feat att="joiningElement" val="nil" />
			<feat att="joiningElementResult" val="pædagogmedhjælper" />
		</FormRepresentation>
	</Lemma>
	<WordForm>
		<feat att="grammaticalGender" val="commonGender" />
		<feat att="definiteness" val="indefinite" />
		<feat att="grammaticalNumber" val="singular" />
		<feat att="case" val="unspecified" />
		<FormRepresentation>
			<feat att="writtenForm" val="pædagogmedhjælper" />
			<feat att="inflectionalParadigm" val="MFG0015" />
			<feat att="officiallyApproved" val="yes" />
			<feat att="frequency" val="1.3929" />
		</FormRepresentation>
	</WordForm>
	<WordForm>
		<feat att="grammaticalGender" val="commonGender" />
		<feat att="definiteness" val="indefinite" />
		<feat att="grammaticalNumber" val="singular" />
		<feat att="case" val="genitiveCase" />
		<FormRepresentation>
			<feat att="writtenForm" val="pædagogmedhjælpers" />
			<feat att="inflectionalParadigm" val="MFG0015" />
			<feat att="officiallyApproved" val="yes" />
			<feat att="frequency" val=".0357" />
		</FormRepresentation>
	</WordForm>
	<WordForm>
		<feat att="grammaticalGender" val="commonGender" />
		<feat att="definiteness" val="indefinite" />
		<feat att="grammaticalNumber" val="plural" />
		<feat att="case" val="unspecified" />
		<FormRepresentation>
			<feat att="writtenForm" val="pædagogmedhjælpere" />
			<feat att="inflectionalParadigm" val="MFG0015" />
			<feat att="officiallyApproved" val="yes" />
			<feat att="frequency" val=".5357" />
		</FormRepresentation>
	</WordForm>
	<WordForm>
		<feat att="grammaticalGender" val="commonGender" />
		<feat att="definiteness" val="indefinite" />
		<feat att="grammaticalNumber" val="plural" />
		<feat att="case" val="genitiveCase" />
		<FormRepresentation>
			<feat att="writtenForm" val="pædagogmedhjælperes" />
			<feat att="inflectionalParadigm" val="MFG0015" />
			<feat att="officiallyApproved" val="yes" />
			<feat att="frequency" val=".0179" />
		</FormRepresentation>
	</WordForm>
	<WordForm>
		<feat att="grammaticalGender" val="commonGender" />
		<feat att="definiteness" val="definite" />
		<feat att="grammaticalNumber" val="singular" />
		<feat att="case" val="unspecified" />
		<FormRepresentation>
			<feat att="writtenForm" val="pædagogmedhjælperen" />
			<feat att="inflectionalParadigm" val="MFG0015" />
			<feat att="officiallyApproved" val="yes" />
			<feat att="frequency" val=".3929" />
		</FormRepresentation>
	</WordForm>
	<WordForm>
		<feat att="grammaticalGender" val="commonGender" />
		<feat att="definiteness" val="definite" />
		<feat att="grammaticalNumber" val="singular" />
		<feat att="case" val="genitiveCase" />
		<FormRepresentation>
			<feat att="writtenForm" val="pædagogmedhjælperens" />
			<feat att="inflectionalParadigm" val="MFG0015" />
			<feat att="officiallyApproved" val="yes" />
			<feat att="frequency" val=".0357" />
		</FormRepresentation>
	</WordForm>
	<WordForm>
		<feat att="grammaticalGender" val="commonGender" />
		<feat att="definiteness" val="definite" />
		<feat att="grammaticalNumber" val="plural" />
		<feat att="case" val="unspecified" />
		<FormRepresentation>
			<feat att="writtenForm" val="pædagogmedhjælperne" />
			<feat att="inflectionalParadigm" val="MFG0015" />
			<feat att="officiallyApproved" val="yes" />
			<feat att="frequency" val=".0179" />
		</FormRepresentation>
	</WordForm>
	<WordForm>
		<feat att="grammaticalGender" val="commonGender" />
		<feat att="definiteness" val="definite" />
		<feat att="grammaticalNumber" val="plural" />
		<feat att="case" val="genitiveCase" />
		<FormRepresentation>
			<feat att="writtenForm" val="pædagogmedhjælpernes" />
			<feat att="inflectionalParadigm" val="MFG0015" />
			<feat att="officiallyApproved" val="yes" />
			<feat att="frequency" val=".0714" />
		</FormRepresentation>
	</WordForm>
</LexicalEntry>
